【裁判字號】    89,易,401
【裁判日期】    890321
【裁判案由】    違反著作權法
【裁判全文】
臺灣臺中地方法院刑事判決                          八十九年度易字第四一號
    公  訴  人  台灣台中地方法院檢察署檢察官
    被      告  乙○○
右列被告因違反著作權法案件，經檢察官提起公訴（八十八年度偵字第一三四○五號
），本院判決如左：
    主  文
乙○○擅自以出租之方法侵害他人之著作財產權，處有期徒刑貳月，如易科罰金以參
佰元折算壹日。
扣案之「魔法門三」電腦遊戲光碟壹片沒收。
    事  實
一、乙○○係台中市○區○○街一五八號立建科技網路行之負責人，其明知「HEROES
    OF MIGHT AND MAGICIII（中譯：魔法門三）」遊戲光碟，係美國３ＤＯ公司享有
    著作權並授權歐樂影視國際股份有限公司（下稱歐樂公司）享有重製、出租等著
    作財產權之電腦程式著作，竟未經歐樂公司之同意，而擅自於民國八十八年五月
    二十日，在前揭店中，出租電腦硬體及該遊戲光碟之合法重製物予歐樂公司之市
    調員甲○○使用，每小時租金共新台幣五十元，以此方法侵害歐樂公司之著作財
    產權。嗣於八十八年五月二十八日十六時三十分許，經甲○○報警當場查獲，並
    扣得乙○○所有之「魔法門三」遊戲光碟一片。
二、案經歐樂公司訴由台中市警察局第五分局報請台灣台中地方法院檢察署檢察官偵
    查起訴。
    理  由
一、訊據被告乙○○，固坦承出租電腦硬體給顧客上網之事實，惟否認有出租遊戲光
    碟供顧客在電腦硬體中把玩之情，辯稱：伊雖購有很多電腦遊戲光碟之合法重製
    物，但都是自己在玩的，偶有顧客想玩時，伊才免費出借云云。經查，右揭事實
    ，業據告訴代理人丙○○指訴綦詳，並有扣案之該遊戲光碟足憑；又該遊戲光碟
    係美國３ＤＯ公司所製作並授權告訴人重製、出租乙節，亦有美國３ＤＯ公司授
    權歐樂公司之證明書影本附卷可稽；再甲○○曾向被告承租該遊戲光碟把玩部分
    ，亦經甲○○在警訊中陳述甚明，復有其提出之市場報告表一紙存卷足參；另被
    告所辯縱然屬實，則因其既係以出租電腦硬體為業，所提供之配套服務，當然附
    隨於出租之行為，而視為一體，此亦為招攬顧客之方法。因認其所辯，僅係卸責
    之詞，不足採信，本件事證明確，被告犯行應堪認定。
二、核被告所為，係犯著作權法第九十二條之擅自以出租之方法侵害他人之著作財產
    權罪。爰審酌被告犯後態度尚可、自稱目前已不再營業，及尚未與告訴人達成民
    事和解等情狀，量處如主文所示之刑，並諭知易科罰金之折算標準。另扣案之「
    魔法門三」電腦遊戲光碟一片係被告所有供本犯行所用之物，業據被告陳明在卷
    ，依刑法第三十八條第一項第二款之規定，併為沒收之宣告。
據上論斷，應依刑事訴訟法第二百九十九條第一項前段、著作權法第九十二條，刑法
第十一條前段、第四十一條、第三十八條第一項第二款，罰金罰鍰提高標準條例第二
條，判決如主文。
中      華      民      國    八十九    年      三      月    二十一    日
                                     臺灣台中地方法院刑事第三庭
                                          法  官   李  秋  娟
右正本證明與原本無異。
如不服本判決，應於判決送達後十日內向本院提出上訴狀，上訴於臺灣高等法院臺中
分院( 須附繕本 )。
                                          書記官
中      華      民      國    八十九    年      三      月    二十一    日
附錄本案論罪科刑主要法條：
著作權法第九十二條：
擅自以公開口述、公開播送、公開上映、公開演出、公開展示、改作、出租或其他方
法侵害他人之著作財產權者，處三年以下有期徒刑，得併科新臺幣十五萬元以下罰金
。


司法院資訊處製作；財團法人民間司法改革基金會備份。
